臺灣高等法院刑事裁定　　　　　　　　 100年度聲字第2619號
聲　請　人　林威廷
上列聲請人因過失傷害案件，聲請回復原狀，本院裁定如下：
    主  文
聲請駁回。
    理  由
一、本件聲請人聲請意旨略以：原審即臺灣板橋地方法院民國10
    0年6月23日以99年度交易字第447號對於聲請人所為判決，
    判決書雖依寄存送達方法送達聲請人，惟聲請人持寄存送達
    通知至所轄新北市政府警察局中和第二分局國光派出所領取
    存應送達之判決書，國光派出所僅交付聲請人附帶民事訴訟
    裁定，漏未交付將刑事判決書交付聲請人，聲請人爰依法聲
    請准予回復原狀，同時補行提起上訴云云。
二、按非因過失，遲誤上訴、抗告或聲請再審之期間，或聲請撤
    銷或變更審判長、受命法官、受託法官裁定或檢察官命令之
    期間者，於其原因消滅後5日內，得聲請回復原狀；因遲誤
    上訴或抗告或聲請再審期間而聲請回復原狀者，應以書狀向
    原審法院為之；聲請回復原狀，應同時補行期間內應為之訴
    訟行為；回復原狀之聲請，由受聲請之法院與補行之訴訟行
    為合併裁判之；如原審法院認其聲請應行許可者，應繕具意
    見書，將該上訴或抗告案件送由上級法院合併裁判，刑事訴
    訟法第67條第1項、第68條第1項、第3項、第69條第1項分別
    定有明文。又因遲誤上訴期間而聲請回復原狀者，應向原審
    法院為之，刑事訴訟法第68條第1項定有明文，此所謂原審
    法院，係指原判決之法院而言，換言之，即遲誤第二審上訴
    期間者，第一審法院為原審法院，遲誤第三審上訴期間者，
    第二審法院為原審法院，不因管轄上訴之法院對其上訴曾否
    加以裁判而有異，縱使管轄上訴之法院曾因其上訴逾期將其
    上訴駁回，而該上訴人以其逾期非因其本人或代理人之過失
    所致，聲請回復原狀，其原審法院仍係原為第一審或第二審
    判決之法院，而非因其上訴逾期予以駁回之上訴法院（最高
    法院30年度聲字第12號判例意旨參照）。再按當事人遲誤第
    二審之上訴期間回復原狀，依刑事訴訟法第68條第1項、第
    69條第1項規定，非經由原第一審法院認為應行許可，附具
    意見書，送交第二審法院後，第二審法院不得遽行裁判（最
    高法院84年度台抗字第290號裁判意旨參照）。又送達於應
    受送達人之住居所、事務所或營業所，不獲會晤應受送達人
    ，亦無受領文書之同居人或受僱人時，得將文書寄存送達地
    之自治或警察機關，並作送達通知書兩份，一份黏貼於應受
    送達人住居所、事務所或其就業處所門首，另一份置於該送
    達處所信箱或其他適當位置，以為送達。寄存送達，自寄存
    之日起，經10日發生效力，為民事訴訟法第138條第1項、第
    2項所明定。該等規定，依刑事訴訟法第62條規定，於刑事
    訴訟準用之。故當送達人依此方式為送達判決書正本起，經
    10日即已生送達之效力，上訴期間，亦自該送達日之翌日起
    算，至於應受送達人實際有無至警察機關領取判決，及至警
    察機關領得判決之時日為何，並非所問（最高法院87年度臺
    上字第3310號判決意旨參見）。
三、經查：
  (一)原審法院於100年4月13日所為之99年度交易字第447號判決
    正本，經郵務機關送達聲請人即被告（下稱聲請人）之住居
    所地址「新北市○○區○○街92巷31之2號」，因未獲會晤
    聲請人，亦無受領文書之同居人或受僱人，乃經郵政機關依
    刑事訴訟法第62條準用民事訴訟法第136條第1項、第138條
    第1項、第2項規定，寄存送達於新北市政府警察局中和分局
    國光派出所，並作送達通知書二份，一份黏貼於應受送達人
    住所門首，另一份置於該送達處所信箱或其他適當位置，以
    為送達等情，有送達證書記載在卷可稽（見臺灣板橋地方法
    院99年度交易字第447號卷第87頁）。聲請人雖辯稱其持寄
    存送達通知赴國光派出所領取法院文書，國光派出所僅交付
    附民裁定，而漏未交付判決書予聲請人云云，然查本件送達
    證書上既已蓋有新北市政府警察局中和分局國光派出所之戳
    章，應認已生合法寄存之效力，不問應受送達人實際上是否
    收受送達文書，均生擬制送達之效力。至於聲請人辯稱上開
    派出所未交付判決書，並不影響本件合法寄存之效力，是聲
    請人所辯，並不足採。則依上開說明，原審法院99年度交易
    字第447號判決書於100年4月22日已合法寄存送達予聲請人
    ，自100年4月22日加計10日至100年5月2日發生送達效力，
    其上訴期間自翌日即100年5月3日開始起算。依法院訴訟當
    事人在途期間標準之規定，因聲請人住所在新北市中和區，
    屬臺灣板橋地方法院轄區，而向原審法院為訴訟行為者，須
    加計在途期間2日，換言之，自100年5月3日開始起算之上訴
    期間10日，加上在途期間2日，計至100年5月16日，上訴期
    間即告屆滿，聲請人遲至100年6月21日始向原審具狀提起上
    訴，有刑事上訴狀蓋印之原審收狀戳附卷可憑，聲請人顯已
    喪失上訴權。從而，原審法院據此裁定駁回聲請人之上訴，
    經核並無不合。
  (二)再者，本件聲請人係遲誤第二審之上訴期間，應向原審法院
    （即原判決之法院）聲請回復原狀，而非向本院聲請回復原
    狀，是聲請人逕向本院聲請回復原狀，於法已有不合，應予
    駁回。
據上論斷，依刑事訴訟法第69條第1項前段、第220條，裁定如主
文。
中    華    民    國   100    年    9     月    13    日
                  刑事第二十三庭審判長法  官  童有德
                                      法  官  劉方慈
                                      法  官  陳祐治
以上正本證明與原本無異。
如不服本裁定，應於收受送達後五日內向本院提出抗告狀。
                                      書記官  林立柏
中    華    民    國   100    年    9     月    13    日